臺灣臺南地方法院刑事判決　　　　　　　　　　　　　九十一年度易字第二一二號
　　公　訴　人　臺灣台南地方法院檢察署檢察官
　　被　　　告　甲○○
右列被告因竊盜案件，經檢察官提起公訴（九十度偵字第一四四六二號），本院判決
如左：
    主  文
甲○○竊盜，處拘役貳拾日，如易科罰金，以參佰元折算壹日。
    事  實
一、甲○○意圖為自己不法之所有，於民國九十年十二月七日上午九時二十分許，至
    乙○○所承租，位於台南縣歸仁鄉○○○街三○○巷產業道路旁之農地，乘無人
    之際，徒手竊取乙○○所栽種之鳳梨苗二百十株，價值約新台幣（下同）一千四
    百七十元，得手後欲駕車離去之際，為警當場查獲，並扣得上開鳳梨苗二百十株
    （已發還被害人）。
二、案經乙○○訴由台南縣警察局歸仁分局報請台灣台南地方法院檢察署檢察官偵查
    起訴。
    理  由
一、訊據被告甲○○固坦承於右揭時、地，徒手挖取告訴人乙○○所種植之鳳梨苗二
    百十株，惟否認有何竊盜犯意，辯稱：因該農地曾放火燒過，伊以為該農地已荒
    廢，而伊本身有在種植鳳梨，所以想挖回去自己種云云。惟查，被竊之鳳梨苗為
    告訴人所有，原係種植於告訴人承租之農地中，並非廢棄不要之物，且鳳梨園亦
    未曾放火燒過等情，業據告訴人供述在卷（見九十年十二月二十日偵訊錄及本院
    九十一年四月九日訊問筆錄），並有贓物認領保管單一紙在卷足憑。再者，扣案
    之鳳梨苗原係生長於告訴人所承租之農地上，當無使人誤認為無主物或廢棄物之
    理，且被告亦自承：曾到過該農地，地主有告訴伊上開鳳梨苗係告訴人所有，因
    見放火燒過痕跡，才又去拿，但是伊知道是別人的，不能拿、伊知道沒有經過告
    訴人的同意是伊不對等語（見九十年十二月七日偵訊筆錄及本院九十一年三月五
    日訊問筆錄）。是被告未經詢問告訴人即自行挖取，其有犯竊盜罪之不確定故意
    甚明，被告所辯，不足採信，本件事證明確，被告竊盜犯行堪以認定，應依法論
    科。
二、核被告甲○○所為，係犯刑法第三百二十條第一項之竊盜罪。爰審酌被告竊取他
    人鳳梨二百十株，價值一千四百七十元，尚非鉅大，且事後多次向告訴人表達歉
    意，又已返還竊得之物等一切情狀，量處如主文所示之刑，並諭知易科罰金之折
    算標準。公訴人認被告前有多次竊盜罪之前科，足見被告具有犯罪之習慣，認應
    併宣告於刑之執行前令入勞動處所強制工作三年，固非無據；惟被告雖曾犯有竊
    盜前科，惟距離本次竊盜犯行，已有相當長時間，尚難遽以被告涉犯本件犯行，
    逕認其有何犯罪之習慣，且其所犯本案情節非重，事後亦已將所竊得之物歸還告
    訴人，並多次向告訴人表達歉意，此據告訴人供明在卷，經斟酌其不法之內涵，
    及犯罪之動機、目的、犯後態度等一切情節後，本院認量處如主文所示之刑，並
    諭知如易科罰金之折算標準，即足資被告警惕，尚無宣告刑前強制工作之必要，
    併此敘明。
據上論斷，應依刑事訴訟法第二百九十九條第一項前段，刑法第三百二十條第一項、
第四十一條第一項前段，罰金罰緩提高標準條例第一條前段、第二條，判決如主文
中      華      民      國      九十一      年    五    月    　十　    日
                                臺灣臺南地方法院刑事第五庭
                                 審判長法  官
                                       法  官
                                       法  官
右正本證明與原本無異。
如不服本判決，應於判決送達後十日內，向本院提出上訴狀。
